# 请教陈版主股份支付问题

提问人：lhj229 时间：2020-12-17 11:21:00
证监会会计监管指引第 1 号规定“母公司向子公司高管授予股份支付，在计算子公司少数股东损益时，虽然子公司的股权激励全部是由母公司结算，子公司少数股东损益中应包含按照少数股东持股比例分享的子公司股权激励费用。
未提及少数股东权益的处理；”在《上市公司执行会计准则案例》（ 2020 ）中案例9-03中“少数股东损益按照子公司B公司的净利润直接计算即可；相应地，少数股东 权益也按照包含40%的股权激励费用的B公司净资产计算。”。请问：如果在有对非全资子公司高管授予股份支付的情况下， 1 、合并层面的资本公积中的当期增加股权激励费用与管理费用中的股权激励费用不应该相等，有一部分股权激励费用应在少数股东权益中？ 2 、是否可以在母公司个体报表的长期股权投资中仅按持股比例确认长期股权投资和资本公积？ 3 、如果在在母公司个体报表的长期股权投资中全额确认对子公司的长期股权投资和资本公积，在合并层面再做一笔借资本公积贷少数股东权益？

回答人：chenyiwei
在有对非全资子公司高管授予股份支付的情况下，
1 、合并层面：假设股权激励费用总额为 100 ，则应有：管理费用 100 ，少数股东损益 40 ，减少未分配利润 60 ，减少资本公积 40 ，但不影响少数股东权益的期末余额。
2 、个别报表层面仍应确认长期股权投资和资本公积各 100 ，不能只案持股比例确认 60 。
3 、是，在合并层面再做一笔借资本公积贷少数股东权益。

提问人：lhj229 时间：2020-12-18 11:04:00
还有点疑惑，如第一问，在合并报表附注中，应该有这样的勾稽关系：资本公积中的当期分摊增加的股权激励费用=当期管理费用中的股权激励费用减当期计入少数股东权益的股权激励费用，即资本公积中的分摊股权激励费用不等于本期以权益结算的股份支付确认的费用总额。但我查询多家公司年报基本都是相等的。我的理解对吗？

回答人：chenyiwei
应该是不等的。